【裁判字號】    95,易,78
【裁判日期】    950310
【裁判案由】    竊盜
【裁判全文】
臺灣板橋地方法院刑事判決                95年度易字第78號
公  訴  人  臺灣板橋地方法院檢察署檢察官
被      告  丙○○
上列被告因竊盜案件，經檢察官提起公訴（94年度偵緝字第2426
號）及移送併辦（94年偵字第16101 號、17699 號），被告於準
備程序中為有罪之陳述，經本院合議庭裁定由受命法官進行簡式
審判程序獨任審理，本院判決如下：
    主  文
丙○○連續結夥三人以上毀壞安全設備竊盜，累犯，處有期徒刑
拾月。
    事  實
一、丙○○於民國九十年間因毒品危害防制條例罪，經法院判處
    有期徒刑六月確定，並於九十二年九月十五日執行完畢。詎
    仍不知悔悟，竟基於意圖為自己不法所有之概括犯意，先於
    於九十三年十一月十六日凌晨四時許，在臺北縣中和市○○
    街十四巷七弄三六號秀山中央市場倉庫內，以現場拾得之磚
    塊破壞門鎖後，侵入該倉庫，竊取丁○○所有之發電機三臺
    、電鑽三臺、大小切割機二臺、高壓沖洗機一臺 (總價值新
    臺幣《下同》十九萬一千元)， 得手後將前開所竊物品，以
    總價一萬元之代價，售予蘇德傳（另由本院以九十四年簡字
    第二七八八號審理中），得款花用完畢。嗣經甲○○檢舉而
    為警查獲；又與吳彰亨（另由本院以九十五年訴字第一三八
    號判處有期徒刑十月確定）、甲○○（另由本院以九十四年
    易字第九一七號判決有期徒刑一年十月，嗣經上訴，由臺灣
    高等法院九十四年上易字第二一九五號審理中），基於意圖
    為自己不法所有之犯意聯絡，於九十三年十二月二十五日上
    午六時十五分許，在臺北縣永和市○○路二五九號一樓之幼
    稚園內，竊取乙○○所有之十九吋液晶面版三臺、PC電腦二
    臺、手提電腦一臺、DV攝影機一臺、現金二百元（總價值十
    三萬元），得手後逃逸。嗣因丙○○逃逸時，將其向岳母賴
    秀琴借用之電話號碼0000000000號之行動電話（序號
    000000000000000 號）一支及不詳所有人之拖鞋一雙掉落在
    現場，始為警循線查獲。
二、案經臺北市政府警察局、臺北縣政府警察局永和分局分別移
    送臺灣板橋地方法院檢察署檢察官偵查起訴及移送併辦。
    理  由
一、按除被告所犯為死刑、無期徒刑、最輕本刑為三年以上有期
    徒刑之罪或高等法院管轄第一審案件者外，於第一次審判期
    日前之準備程序進行中，被告先就被訴事實為有罪之陳述時
    ，審判長得告知被告簡式審判程序之旨，並聽取當事人、代
    理人、辯護人及輔佐人之意見後，裁定進行簡式審判程序，
    刑事訴訟法第二百七十三條之一第一項定有明文。經核本件
    被告丙○○所犯係死刑、無期徒刑、最輕本刑為三年以上有
    期徒刑以外之罪，其於準備程序中就被訴事實為有罪之陳述
    ，經法官告知簡式審判程序之旨，並聽取公訴人及被告之意
    見後，本院合議庭認宜進行簡式審判程序，爰依首揭規定合
    議裁定由受命法官獨任進行簡式審判程序，合先敘明。
二、上揭犯罪事實，業據被告丙○○於警詢及偵審中坦承不諱（
    見九十四年偵緝字第二四二六號偵查卷第二項至第三頁；九
    十四年偵字第一六一七三號偵查卷第三三頁至第三四頁、第
    三六頁；九十四年偵字第一六一○一號偵查影卷第九頁正、
    反面、第三一頁反面；本院卷第二八頁），核與證人即被害
    人丁○○、張國棟、乙○○於警詢（見九十四年偵字第一六
    一七三號偵查卷第二九頁至第三十頁；九十四年偵字第一六
    一○一號偵查影卷第六頁正、反面、第十三頁正、反面、第
    十五頁）指述遭竊之情節相符，而被告有將上開中央市場內
    所竊得之物品搬回住處一節，亦據證人甲○○於偵查中（見
    九十四年偵字第一六一七三號偵查卷第八六頁）證述明確，
    且有上開行動電話一支扣案可資佐證，可徵被告之自白核與
    事實相符，應堪採信。本件事證明確，被告犯行洵堪認定。
三、按被告於上開九十三年十一月十六日中央市場倉庫，係以現
    場拾得之磚塊破壞構成門扇一部分之門鎖，進而竊取財物，
    核屬毀壞門扇之行為（最高法院八十五年臺上字第五四三三
    號判決同此見解）；又於上開九十三年十二月二十五日夥同
    吳彰亨、甲○○竊盜乙○○之財物，核被告所為，係犯刑法
    第三百二十一條第一項第二款之毀壞門扇竊盜罪、第四款之
    攜帶兇器毀壞門扇竊盜非。其先後二次竊盜犯行，時間緊密
    ，犯意概括，所犯構成要件相同，為連續犯，依刑法第五十
    六條規定，以一罪論，並加重其刑。查被告前曾於九十年間
    因毒品危害防制條例罪，經法院判處有期徒刑六月確定，並
    於九十二年九月十五日執行完畢，此有臺灣高等法院被告前
    案紀錄表一件在卷可稽，其於五年之內，再犯本件最重本刑
    為有期徒刑以上之罪，為累犯，應依刑法第四十七條之規定
    加重其刑，並遞加之。審酌被告正值青壯，前於八十八年間
    亦曾犯竊盜前科（前開前案紀錄表可參），素行非佳，再因
    貪慾連續犯本件犯行，危害社會治安非輕，犯罪所得達三十
    餘萬元，犯後復未賠償被害人損失，本不宜寬貸，惟念其坦
    認犯行，犯後態度尚可等一切情狀，爰量處如主文所示之刑
    。又被告持以供犯罪所用之磚塊，係現場撿拾，並非其所有
    ；而扣案之手機係其岳母賴秀琴所有，已據其陳明在卷，均
    不予宣告沒收。至扣案之拖鞋一雙並非被告所有，已據被告
    陳明在卷，且尚難認係供本件犯罪所用之物，是對該拖鞋亦
    不併予宣告沒收，均附此敘明。
據上論斷，應依刑事訴訟法第二百七十三條之一第一項、第二百
九十九條第一項前段，刑法第五十六條、第三百二十一條第一項
第二款、第四款、第四十七條，判決如主文。
本案經檢察官林俊儀到庭執行職務。
中    華    民    國    95    年    3     月    10    日
                  刑事第五庭    法  官  李麗珠
以上正本證明與原本無異
如不服本判決應於送達後10日內向本院提出上訴狀
                                書記官  王麗雯
中    華    民    國    95    年    3     月    10    日
附錄本案論罪科刑法條全文
刑法第321條：
犯竊盜罪而有左列情形之一者，處6 月以上、5 年以下有期徒刑
：
一  於夜間侵入住宅或有人居住之建築物、船艦或隱匿其內而犯
    之者。
二  毀越門扇、牆垣或其他安全設備而犯之者。
三  攜帶兇器而犯之者。
四  結夥三人以上而犯之者。
五  乘火災、水災或其他災害之際而犯之者。
六  在車站或埠頭而犯之者。
前項之未遂犯罰之。


司法院資訊處製作；財團法人民間司法改革基金會備份。
